【裁判字號】    98,上訴,1343
【裁判日期】    980409
【裁判案由】    毒品危害防制條例
【裁判全文】
臺灣高等法院刑事判決                98年度上訴字第1343號
    上  訴  人
    即  被  告  甲○○
上列上訴人因毒品危害防制條例案件，不服臺灣板橋地方法院96
年度訴字第1030號，中華民國97年8月29日第一審判決（ 起訴案
號：臺灣板橋地方法院檢察署95年度偵字第17294號）， 提起上
訴，本院判決如下：
    主  文
上訴駁回。
    理  由
一、依刑事訴訟法第350條、第361條、第362條、第367條規定，
    不服地方法院之第一審判決而上訴者，須提出上訴書狀，並
    應敘明具體理由，為上訴必備之程式；其所提出之書狀未敘
    述上訴理由，或僅曾以言詞陳述上訴理由者，均應於上述期
    間屆滿後20日內補提理由書於第一審法院。第一審法院經形
    式審查，認逾期未補提上訴理由者，應定期間先命補正；逾
    期未補正者，為上訴不合法律上之程式，應以裁定駁回。倘
    已提出上訴理由，但所提非屬具體理由者，則由第二審法院
    以上訴不合法律上之程式，判決駁回。而所謂具體理由，必
    係依據卷內既有訴訟資料或提出新事證，指摘或表明第一審
    判決有何採證認事、用法或量刑等足以影響判決本旨之不當
    或違法，而構成應予撤銷之具體事由，始克當之（例如：依
    憑證據法則具體指出所採證據何以不具證據能力，或依憑卷
    證資料，明確指出所為證據證明力之判斷如何違背經驗、論
    理法則）；倘僅泛言原判決認定事實錯誤、違背法令、量刑
    失之過重過輕微，而未依上揭意旨指出具體事由，或形式上
    雖已指出具體事由，然該事由縱使屬實，亦不足以認為原判
    決有何不當或違法者（例如：對不具有調查必要性之證據，
    法院未依聲請調查亦未說明理由，或援用證據不當，但除去
    該證據仍應為同一事實之認定），皆難謂係具體理由，俾與
    第二審上訴制度旨在請求第二審法院撤銷、變更第一審不當
    或違法之判決，以實現個案救濟之立法目的相契合，並節制
    濫行上訴（最高法院97年度台上字第892 號判決參照）。又
    第二審法院認為上訴書狀未敘述理由，依刑事訴訟法第 367
    條但書規定，始應定期間命其補正。如認上訴書狀已敘述理
    由，但其理由非屬具體，其所為上訴，即不符上訴之法定要
    件，自得逕行判決駁回，無定期命補正問題（最高法院97年
    度台上字第3599號判決參照）。
二、經查：本件上開犯罪事實，業據被告於警詢中供認其確有販
    賣毒品海洛因及使用上開0000000000號行動電話等情（見95
    年度偵字第20526 號偵查卷10頁、11頁），並經證人黃慧菁
    於偵查中結證稱：伊有於95年7 月14日上午11時28分許，以
    住處電話0000000000撥打甲○○使用之0000000000號行動電
    話，與甲○○聯繫購買毒品海洛因之事，當天伊係以 2,000
    元向他買海洛因，他給伊2 小包，他是跟伊約在同日晚上10
    時許，在臺北市○○○路一家旅館門口，伊與甲○○是一手
    交錢一手交貨等語屬實（見上開偵查卷119 頁、180頁、211
    頁），並有偵查卷附之通訊監察譯文資料、中華電信000000
    0000號電話資料查詢、黃慧菁全戶基本資料等可資佐證。被
    告雖辯稱：伊於警詢之供述，係因毒癮發作，即依警方先做
    好之警詢筆錄照著唸，供述均非屬實云云，惟經原審當庭勘
    驗被告上開警詢錄音，勘驗結果被告於警詢時語氣正常自然
    ，顯無毒癮發作之情，且依錄音問答過程中均有電腦鍵盤打
    字聲音，錄音亦係連續無中斷，錄音時間亦與警詢筆錄所載
    起迄時間相當，警詢過程均係邊問邊答，全程錄音，錄音內
    容亦與警詢筆錄大致相符，雖其中有部分警詢筆錄漏載或錯
    誤，然均不影響於被告警詢供述之原意，此有原審96年7 月
    23日、同年月31日等勘驗筆錄在卷可稽，足見被告上開所辯
    ，要屬卸責之詞，應不足採。對於公訴意旨雖謂被告甲○○
    上開犯罪事實，係與其妻即共同被告林美宜共犯云云，並認
    依上開通訊監察譯文所示及證人黃慧菁於偵查中之證述，均
    可見黃慧菁係逕與被告甲○○接洽購毒，其間購毒過程並無
    經由共同被告林美宜參與，是尚難遽認共同被告林美宜就被
    告甲○○於上開時地販售毒品海洛因予黃慧菁之行為，有何
    犯意聯絡及行為分擔，自難論其間為共同正犯，認定被告確
    有販賣第一級毒品之犯行。並審酌被告係一時貪圖利益至罹
    重罪，按其所賣予黃慧菁之數量，每包所賺利益非鉅，與販
    毒大盤毒梟所獲鉅利，相差甚遠，再者其販毒區域、對象有
    限，危害尚非廣大，依罪刑比例原則，此部分所犯罪刑要屬
    情輕法重，堪予憫恕，雖科以法定最低度之刑，猶嫌過重，
    爰依刑法第59條規定，就其所犯販賣第一級毒品罪減輕其刑
    。另認公訴意旨以被告前曾於89年間因竊盜、賭博案件，經
    本院89年度上易字第389號及原審89年度易字第914號判決，
    分別判處有期徒刑7月、6月確定，並更定其應執行刑為11月
    ，於90年6月4日縮刑期滿執行完畢，因認被告再犯本件之罪
    ，應論以累犯云云，然查本件犯罪時間95年7 月14日，已逾
    上開有期徒刑執行完畢後5 年，要與刑法第47條累犯之要件
    有間，自不得論以累犯，並予敘明，再審酌被告素行、上開
    犯罪之動機、目的、手段、對社會所生危害、販賣毒品之情
    節、所獲不法利益及犯後之態度等一切情狀，量處有期徒刑
    16年。又以其販賣毒品所得2,000 元，係販毒所得財物，應
    均依毒品危害防制條例第19條第1 項規定沒收之，犯罪所得
    財物部分，如全部或一部不能沒收時，以財產抵償之。至本
    件被告與黃慧菁聯絡使用之0000000000號行動電話1 支（含
    SIM卡1張），未扣案亦非被告所有，業據被告陳明在卷，故
    不依上開規定予以沒收之。另就被告為警查獲時，雖為警查
    扣有安非他命吸食器1個、分裝袋346只、海洛因殘渣袋13只
    、注射針筒16支、摻食吸管5支、NOKIA牌行動電話2支、000
    0000000號SIM卡1 張等物，惟均不能證明與被告上開販賣毒
    品海洛因行為，有何關聯，故亦均不予宣告沒收。均已詳敘
    其所憑證據、認定理由及量刑依據。從形式上觀察，原判決
    並無認定事實錯誤、量刑瑕疵或違背法令之情形。被告上訴
    意旨認原審憑僅黃慧菁的口供，並無其他具體證據下，判決
    被告有罪，尚有未合，請求撤銷改判云云，非但空泛無據，
    且未指摘原判決關於認定事實、適用法律及量刑等項，有何
    具體違法或不當，而原審亦就被告有販賣第一級之犯行證據
    審酌上，除證人黃慧菁之證述，復有被告於警詢中之供認述
    及通訊監察譯文資料、中華電信0000000000號電話資料及行
    動電話1 支等為據，並非僅憑證人黃慧菁片面之證詞而已。
    揆諸上開說明，被告上訴理由顯然置原判決已經明白論斷審
    酌、說明之事項於不顧，自形式上觀察，核非足以動搖原判
    決之具體理由，依照上揭說明，應認其上訴為不合法律上之
    程式，予以駁回，並不經言詞辯論為之。
據上論斷，應依刑事訴訟法第367條前段、第372條，判決如主文
。
中    華    民    國    98    年    4     月    9     日
            刑事第四庭    審判長法  官  陳筱珮
                                法  官  鄭水銓
                                法  官  周煙平
以上正本證明與原本無異。
如不服本判決，應於收受送達後10日內向本院提出上訴書狀，其
未敘述上訴之理由者並得於提起上訴後10日內向本院補提理由書
（均須按他造當事人之人數附繕本）「切勿逕送上級法院」。
                                書記官  陳秋雄
中    華    民    國    98    年    4     月    10    日


司法院資訊處製作；財團法人民間司法改革基金會備份。
